最高法院刑事判決　　　　　　　　　 111年度台上字第3386號
上　訴　人　林堃炎


上列上訴人因違反藥事法案件，不服臺灣高等法院臺南分院中華
民國111年3月31日第二審判決（110 年度上訴字第1268號，起訴
案號：臺灣嘉義地方檢察署109 年度偵字第9618號），提起上訴
，本院判決如下：
    主  文
上訴駁回。
    理  由
一、按刑事訴訟法第377 條規定，上訴於第三審法院，非以判決
    違背法令為理由，不得為之。是提起第三審上訴，應以原判
    決違背法令為理由，係屬法定要件，且必須依卷內訴訟資料
    為具體之指摘，並足據以辨認原判決已具備違背法令之形式
    者，始屬相當。
二、上訴人林堃炎上訴意旨略以：
１、其於原審係因法官暗示其若自白犯罪可輕判，否則可能加重
    刑罰，且第一審判決無罪部分會重新審理，方為自白，請調
    閱原審庭訊錄影以查明。
２、證人黃誌銘於第一審陳述係趁其上廁所之際，偷拿其置於桌
    上之甲基安非他命，未告知其即離開。原判決認其有轉讓禁
    藥甲基安非他命，有理由不備之違法。
三、惟查：原判決撤銷第一審關於上訴人有罪部分之科刑判決，
    改判論處其犯轉讓禁藥罪刑，已詳敘認定犯罪事實所憑證據
    及理由。從形式上觀察，無違背法令之情形。
四、被告自白之動機為何，則屬其內心之意思，本有多種可能性
    ，難自外部觀察得知，或係為免遭羈押或求輕判，或係出於
    悔悟而和盤托出，或基於其他利益考量，均有可能。然若偵
    審機關並無不法取證之情形，即不能執其動機而否定自白之
    任意性。故具有任意性之自白，輔以適格之補強證據，而確
    與事實相符，自得採為論罪之證據。原判決依憑上訴人於警
    詢及原審審理時之自白，佐以黃誌銘於警詢、偵查中之證述
    及上訴人與黃誌銘之通訊監察譯文等補強證據，足認上訴人
    前開之自白與事實相符，而採為判決之依據。上訴人於原審
    言詞辯論終結前，並未主張審判長於審理之初詢以其之上訴
    意旨，於其辯護人在場時，所為「我認罪，請求輕判」之自
    白，究有如何非出於任意性之情形。而原審之審理範圍，除
    上訴人就第一審論處其罪刑之有罪部分提起上訴外，檢察官
    亦就第一審諭知上訴人被訴如第一審判決附表二無罪部分上
    訴，是原審就該無罪部分本應一併審理，且若此部分經審理
    後改判有罪，或上訴人上訴部分是否符合偵、審中自白犯罪
    （上訴人於第一審否認犯行），自均會影響上訴人之罪刑。
    依上訴意旨所述情形，難認原審審判長或法官對上訴人之前
    開自白有何脅迫、利誘、詐欺或其他不正訊問之情形。況上
    訴人並未爭執其於警詢時自白之任意性，上訴人之辯護人於
    原審為其辯護時稱：上訴人於審判中也認罪，請適用行為時
    毒品危害防制條例第17條第2項規定減輕其刑，處6月以下有
    期徒刑等語。原審審理結果，認符合偵查及審判中均自白之
    要件，適用上開規定予以減輕其刑，改判較輕之刑，有卷內
    資料可查。上訴人於屬法律審之本院，始爭執其於原審自白
    之任意性，指摘原判決採用其上述自白作為犯罪之證據為不
    當，依上述說明，自非合法之第三審上訴理由。
五、證人證述縱然前後不符或有矛盾，事實審法院自可本於經驗
    法則、論理法則及調查所得的其他各項證據心證，為合理的
    判斷、取捨，非謂其中一有不符，即應全部不予採信，且採
    信其部分證言時，當然排除其他不相容部分之證詞，無非法
    院取捨證據法理上之當然結果。黃誌銘於第一審翻異改稱其
    係趁上訴人上廁所之際偷拿置於桌上之甲基安非他命，並未
    告知上訴人即離開部分，核與其於警詢、偵查中之證述不符
    。原判決採用其與上訴人自白相符之警詢、偵查證言，當然
    排除黃誌銘其他不相容之證詞，就此未說明不採之理由，尚
    無理由不備之違法。
六、上訴意旨置原判決論敘於不顧，徒執己見，就原審採證認事
    職權之適法行使，以及原判決已論斷說明之事項，任意爭辯
    ，難認已符合首揭法定上訴要件，其上訴違背法律上之程式
    ，應予駁回。
據上論結，應依刑事訴訟法第395條前段，判決如主文。
中    華    民    國   111    年    7     月    27    日
                  刑事第六庭審判長法  官  李  英  勇  
                                  法  官  楊  智  勝  
                                  法  官  吳  冠  霆  
                                  法  官  邱  忠  義  
                                  法  官  洪  兆  隆  
本件正本證明與原本無異
                                  書記官
中    華    民    國   111    年    7     月    28    日